【裁判字號】    89,上易,2014
【裁判日期】    891227
【裁判案由】    竊盜
【裁判全文】
臺灣高等法院臺南分院刑事判決               八十九年度上易字第二一四號 Ｃ
      上  訴  人  臺灣臺南地方法院檢察署檢察官
      上  訴  人
      即  被  告  乙  ○  ○
右上訴人因被告竊盜案件，不服臺灣臺南地方法院八十九年度易字第一三八七號中華
民國八十九年八月十七日第一審判決（起訴案號：臺灣臺南地方法院檢察署八十九年
度偵字第四七八五號），提起上訴，本院判決如左：
      主      文
上訴駁回。
乙○○緩刑參年。
      事      實
一、乙○○意圖為自己不法之所有，於民國八十九年三月五日十一時許，在甲○○所
    有位於臺南縣關廟鄉○○街一一五巷七五號旁空地內，徒手竊取甲○○所有停放
    在該處之報廢車輛內之右前座置物箱一個（約價值新台幣一千元），得手後欲離
    去之際，經甲○○當場查獲。
二、案經臺南縣警察局歸仁分局報告臺灣臺南地方法院檢察署檢察官偵查起訴。
      理      由
一、訊據被告乙○○固坦承於右揭時、地在一輛報廢車旁拿起一個置物箱之事實不諱
    ，惟矢口否認有何竊盜之犯行，辯稱：伊在該處停留約五分鐘，僅將該置物箱拿
    起來看看，伊沒有要偷置物箱之意思云云。經查：
  (一)本件被告如何竊取該置物箱等情，業據告訴人甲○○於警訊、檢察官偵查中及原
    審調查時指訴歷歷，且有照片三幀在卷可按。另告訴人甲○○於原審審理時指述
    ：「該處空地距離產業道路有二公里之遠，非常偏僻，一般人不會到此地」等語
    （見原審八十九年八月三日審判筆錄），是被告稱係騎機車到處亂逛，即有違常
    情，則被告當日為何至該空地之動機，即屬可疑。且被告於警訊中亦自承：「因
    我有一輛全壘打1300ＣＣ的轎車，因右前座的置物箱年久損壞，剛好見該處有一
    個置物箱即將它拾起」、「我當時騎機車至該處，見該輛車右前門外有一個置物
    箱，我即拿起欲帶回裝在我的車」等語，被告雖於原審及本院審理時翻異前詞改
    稱：「我拿起來看看，我沒有要偷的意思」等語（見原審八十九年八月三日及本
    院八十九年十二月二十日審判筆錄），然經告訴人甲○○於原審指訴稱：「我出
    去看見被告拿置物箱走到他的機車那裡」等語（見原審八十九年六月二十二日訊
    問筆錄），復有告訴人當庭所繪製之現場圖一紙在卷可佐，從而，自被告已將該
    置物箱拿在手上走往其所騎乘之機車等情觀之，足認該置物箱顯已置於被告實力
    支配之下。又被告拿取該置物箱之目的既係欲裝置在自己之轎車上，則被告顯有
    不法所有之意圖，亦堪認定。復參諸告訴人與被告並無仇恨，尚無誣攀構陷之理
    。
  (二)綜上所述，被告上開所辯，顯係卸責之詞，不足採信，本件事證明確，被告犯行
    洵堪認定，應依法論科。
二、核被告乙○○所為，係犯刑法第三百二十條第一項之普通竊盜罪。原審援引刑事
    訴訟法第二百九十九條第一項前段、刑法第三百二十條第一項、罰金罰鍰提高標
    準條例第一條前段之規定，並參酌被告之品行、智識程度、目的、動機、手段、
    犯罪所生危害非鉅及犯罪後態度等一切情狀，量處有期徒刑參月。本院經核其認
    事用法，均無不當，量刑亦稱妥適。被告上訴意旨，猶執前詞，否認犯罪，及檢
    察官依告訴人之請求上訴，指摘原判決量刑過輕云云，為無理由，均應予駁回。
三、末查被告未曾受有期徒刑以上刑之宣告，有卷內前科表可查，經此偵審教訓，應
    知警惕諒無再犯之虞，本院認所宣告之刑，以暫不執行為適當，併諭知緩刑參年
    ，以勵自新。
據上論斷，應依刑事訴訟法第三百六十八條，刑法第七十四條第一款，判決如主文。
本案經檢察官楊治宇到庭執行職務。
中    華    民    國      八十九      年      十二      月      二十七  日
                                  臺灣高等法院臺南分院刑事第六庭
                                      審判長法官  顏    基    典
                                            法官  戴    勝    利
                                            法官  徐    宏    志
右正本證明與原本無異。
不得上訴。
                                      法院書記官  呂    嘉    文
中    華    民    國      八十九      年      十二      月     二十八   日
附錄法條：
刑法第三百二十條第一項：意圖為自己或第三人不法之所有，而竊取他人之動產者，
                        為竊盜罪，處五年以下有期徒刑、拘役或五百元以下罰金
                        。


司法院資訊處製作；財團法人民間司法改革基金會備份。
